【裁判字號】    92,交聲,343
【裁判日期】    920929
【裁判案由】    違反道路交通管理處罰條例聲明異議
【裁判全文】
臺灣臺北地方法院交通事件裁定                    九十二年度交聲字第三四三號
      異  議  人
      即受處分人    甲○○  男.
右列異議人即受處分人因違反道路交通管理處罰條例案件，對於台北市交通事件裁決
所中華民國九十二年二月二十日所為之處分（原處分案號：北市裁三字第駕裁二二—
ＡＢＹ六三七０二六號），聲明異議，本院裁定如左：
    主      文
異議駁回。
    理      由
一、按汽車駕駛人轉彎時，不依標誌、標號、號誌指示者，處新臺幣（下同）六百元
    以上一千八百元以下罰鍰，道路交通管理處罰條例第四十八條第二款定有明文。
    又汽車駕駛人駕駛汽車違反道路交通管理處罰條例第四十八條規定者，除應依該
    條所規定之罰鍰處罰外，並予記違規點數一點，同條例第六十三條第一項第一款
    亦有規定。
二、本件異議人即受處分人甲○○駕駛車號ＡＹＡ—００八號重型機車於民國九十二
    年一月二十六日十七時八分許，沿臺北市○○○路由南往北方向行駛，行經中山
    南路、信義路口有行車管制號誌之交岔路口時，未依行車管制號誌紅燈時煞停，
    逕自違規右轉闖紅燈至信義路往東行駛，為在該路口執勤之台北市政府警察局中
    正第一分局警備隊（下稱舉發機關）警員蔡崇春攔停掣單舉發，以受處分人有違
    反前揭道路交通管理處罰條例第四十八條第二款條及第六十三條第一項第一款規
    定之行為掣發九十二年一月二十六日北市警交大字第ＡＢＹ六三七０二六號舉發
    違反道路交通管理事件通知單予以舉發；嗣受處分人於應到案日期前到案，經原
    處分機關函請舉發機關調查結果，仍認受處分人有上開違規行為，原處分機關乃
    依前揭道路交通管理處罰條例第四十八條第二款條及違反道路交通管理事件統一
    裁罰基準表等規定，於九十二年二月二十日以北市裁三字第駕裁二二—ＡＢＹ六
    三七０二六號裁決書裁處六百元罰鍰，且依同條例第六十三條第一項第一款規定
    並予記受處分人違規點數一點。
三、訊據受處分人矢口否認有駕駛上開車輛闖紅燈右轉之違規行為，辯稱略以：伊當
    時並沒有紅燈右轉，伊當時從中山南路右轉信義路，最右邊的是慢車道，伊是綠
    燈右轉，信義路、仁愛路等路口之燈號都是同時閃爍云云。惟查：受處分人如何
    有於前揭時間於前述設有紅綠燈光號誌管制之路口之際，明知為禁止通行之紅燈
    號誌，竟仍闖紅燈右轉之違規事實，業據證人即開單告發受處分人之員警蔡崇春
    到庭結證稱：「當時我站在中山南路跟信義路口大約四十公尺處，我是站在信義
    路南側靠中正紀念堂方向，紅綠燈看得很清楚，他（甲○○）應該要看圓環的紅
    綠燈以及他的中山南路上方的紅綠燈，他所看的是仁愛路的紅綠燈，他看錯了。
    」、「（中山北路與信義路口之四支紅綠燈號誌）有十秒的秒差，往北的是仁愛
    路先亮綠燈，中山北路跟信義路口的燈不會同時亮，有二部看到我就向後轉，只
    有他自己騎過來，所以就取締他，由於是圓環要疏導車流量，不能同時亮綠燈。
    」等語屬實（見本院九十二年四月八日訊問筆錄），且經本院依職權至舉發現場
    勘驗結果認「Ａ、Ｂ號誌（即仁愛路口之號誌）同時轉換，Ｃ、Ｄ、Ｅ號誌燈（
    即信義路口與圓環處之號誌）同時轉換，Ａ、Ｂ號誌係供圓環車輛繞行遵行，轉
    換為綠燈時，Ｃ、Ｄ、Ｅ號誌燈仍為紅燈，隔十五秒後才變換為綠燈，中山南路
    慢車道右轉信義路應遵行Ｃ、Ｄ、Ｅ號誌燈」，有本院九十二年四月十五日勘驗
    筆錄乙份可資佐證，足證證人蔡崇春前開所述為真，受處分人辯稱路口所有號誌
    同時閃綠燈，所以伊是綠燈右轉云云，即難採信。本件受處分人之違規行為，堪
    以認定。
四、綜上所述，受處分人確有於前揭時地騎乘前開機車闖紅燈右轉之違規行為，從而
    原處分機關乃依前揭道路交通管理處罰條例第四十八條第二款條及違反道路交通
    管理事件統一裁罰基準表等規定，於九十二年二月二十日以北市裁三字第駕裁二
    二—ＡＢＹ六三七０二六號裁決書裁處六百元罰鍰，且依同條例第六十三條第一
    項第一款規定併予記受處分人違規點數一點，核無違誤，本件受處分人之異議為
    無理由，自應將其異議駁回。
據上論斷，應依道路交通案件處理辦法第十九條，裁定如主文。
中      華      民      國    九十二    年      九      月    二十九    日
                                      臺灣臺北地方法院交通法庭
                                          法  官  黎惠萍
右正本證明與原本無異。
如不服本裁定，應於裁定送達後五日內向本院提出抗告狀。
                                          書記官  楊麗娟
中      華      民      國    九十二    年      九      月    三十      日


司法院資訊處製作；財團法人民間司法改革基金會備份。
